【裁判字號】    95,交訴,93
【裁判日期】    951218
【裁判案由】    公共危險
【裁判全文】
臺灣板橋地方法院刑事判決              95年度交訴字第93號
公  訴  人  臺灣板橋地方法院檢察署檢察官
被      告  乙○○
選任辯護人  劉明益律師
上列被告因公共危險案件，經檢察官提起公訴（95年偵字第7035
號），被告於準備程序中為有罪之陳述，經本院合議庭裁定由受
命法官進行簡式審判程序獨任審理，本院判決如下：
    主  文
乙○○駕駛動力交通工具肇事，致人受傷而逃逸，處有期徒刑陸
月，如易科罰金，以銀元佰元折算壹日。
    事  實
一、乙○○於民國九十五年一月五日凌晨零時四十五分許，駕駛
    車號822-GY號營業大貨車（拖車車號97-KN 號），沿臺北縣
    環堤大道蘆洲往更寮方向行駛，本應注意汽車行駛時，駕駛
    人應注意兩車併行之間隔，且依當時天氣晴、夜間有照明，
    且係路面乾燥、無缺陷、無障礙物，視距良好之柏油路面等
    情形，又無不能注意之情事，竟疏未注意，於行經臺北縣五
    股鄉○○路○段一八二巷十八之一號前時，未保持併行之間
    隔，拖車擦撞到同向由甲○○駕駛附載江礎敬之車號2998-K
    C 號自小客車之左照後鏡及左前車頭，致甲○○受有頭部挫
    傷等傷害（過失傷害部分未據告訴）。詎乙○○於駕車肇事
    致人受傷後，繼續前行一段距離，僅停車並下車察看其所駕
    駛車輛之受損情形，即基於肇事逃逸之犯意，未救護車禍受
    傷傷患，迨發現甲○○及江礎敬追來，即基於肇事逃逸之犯
    意，上車駕車離開現場。嗣因甲○○記下乙○○上開拖車車
    牌號碼，經報警後始循線查獲。
二、案經臺北縣政府警察局蘆洲分局移送臺灣板橋地方法院檢察
    署檢察官偵查起訴。
    理  由
一、按除被告所犯為死刑、無期徒刑、最輕本刑為三年以上有期
    徒刑之罪或高等法院管轄第一審案件者外，於第一次審判期
    日前之準備程序進行中，被告先就被訴事實為有罪之陳述時
    ，審判長得告知被告簡式審判程序之旨，並聽取當事人、代
    理人、辯護人及輔佐人之意見後，裁定進行簡式審判程序，
    刑事訴訟法第二百七十三條之一第一項定有明文。經核本件
    被告乙○○所犯係死刑、無期徒刑、最輕本刑為三年以上有
    期徒刑以外之罪，其於準備程序中就被訴事實為有罪之陳述
    ，經法官告知簡式審判程序之旨，並聽取公訴人、被告及辯
    護人之意見後，本院合議庭認宜進行簡式審判程序，爰依首
    揭規定合議裁定由受命法官獨任進行簡式審判程序，合先敘
    明。
二、上開事實，業據被告乙○○於本院審理時坦承不諱（見本院
    卷第六六頁），核與證人即被害人甲○○、證人即乘坐甲○
    ○所駕駛自小客車之江礎敬分別警詢及偵查中；證人即現場
    目擊證人陳正華於警詢中所證述之情節大致相符（見偵查卷
    第十三頁至第十六頁、第二十頁至第二一頁、第五三頁至第
    五六頁），復有行政院衛生署臺北醫院於九十五年一月五日
    出具之診斷證明書、行政院衛生署臺北醫院九十五年八月十
    九日北醫歷字第七一四三號函所附之病歷資料、九十五年九
    月十二日北醫歷字第七九九九號函、現場草圖、現場圖、道
    路交通事故調查報告表(一)、(二)各一件、車籍作業系統－查詢
    認可資料二紙暨車損及現場照片十二幀附卷可稽。足徵被告
    前開自白核與事實相符，應堪採信。本件事證已臻明確，被
    告犯行洵堪認定。
三、核被告所為，係犯刑法第一百八十五條之四之駕駛動力交通
    工具肇事，致人受傷而逃逸罪。爰審酌被告於肇事致人受傷
    後，竟僅查看自己車輛有無受損，即逕行駕車離開現場現場
    ，不顧被害人是否有立即施予救護之必要，罔顧被害人之身
    體安全，惟念其犯後坦承犯行，且已就過失傷害部分與被害
    人達成和解，有和解書一件附卷可參，態度非差等一切情狀
    ，量處如主文所示之刑。查被告行為後，刑法業於九十四年
    二月二日修正公布，九十五年七月一日起施行。按「行為後
    法律有變更者，適用行為時之法律，但行為後之法律有利於
    行為人者，適用最有利於行為人之法律」，修正後刑法第二
    條第一項定有明文。此條規定係規範行為後法律變更所生新
    舊法比較適用之準據法，本身尚無新舊法比較之問題，於新
    法施行後，應一律適用新法第二條第一項之規定，為「從舊
    從輕」之比較，先予敘明。本件被告犯罪時之刑法第四十一
    條第一項前段規定：「犯最重本刑為五年以下有期徒刑以下
    之刑之罪，而受六個月以下有期徒刑或拘役之宣告，因身體
    、教育、職業、家庭之關係或其他正當事由，執行顯有困難
    者，得以一元以上三元以下折算一日，易科罰金。」又被告
    行為時之易科罰金折算標準，依修正前罰金罰鍰提高標準條
    例第二條前段（現已刪除）規定，就其原定數額提高為一百
    倍折算一日，則本件被告行為時之易科罰金折算標準，應以
    銀元三百元折算一日，經折算為新臺幣後，應以新臺幣九百
    元折算為一日。惟九十五年七月一日修正公布施行之刑法第
    四十一條第一項前段則規定：「犯最重本刑為五年以下有期
    徒刑以下之刑之罪，而受六個月以下有期徒刑或拘役之宣告
    者，得以新臺幣一千元、二千元或三千元折算一日，易科罰
    金。」比較修正前後之易科罰金折算標準，以九十五年七月
    一日修正公布施行前之規定，較有利於受刑人，自應依現行
    刑法第二條第一項前段，適用修正前刑法第四十一條第一項
    前段規定，定其易科罰金之折算標準。故本件並依修正前刑
    法第四十一條第一項前段之規定，諭知易科罰金之折算標準
    。
據上論斷，應依刑事訴訟法第二百七十三條之一第一項、第二百
九十九條第一項前段，刑法第一百八十五條之四、修正前刑法第
四十一條第一項前段，修正前罰金罰鍰提高標準條例第二條，判
決如主文。
本案經檢察官張誌洋到庭執行職務。
中    華    民    國    95    年    12    月    18    日
                      交通法庭  法  官  李麗珠
上列正本證明與原本無異。
如不服本判決，應於判決送達後10日內，向本院提出上訴狀。
                                書記官  王麗雯
中    華    民    國    95    年    12    月    21    日
附錄本判決論罪科刑法條全文：
第一百八十五條之四
駕駛動力交通工具肇事，致人死傷而逃逸者，處六月以上五年以
下有期徒刑。


司法院資訊處製作；財團法人民間司法改革基金會備份。
